【裁判字號】    88,易,3928
【裁判日期】    890210
【裁判案由】    傷害
【裁判全文】
臺灣臺中地方法院刑事判決                        八十八年度易字第三九二八號
    公  訴  人  臺灣台中地方法院檢察署檢察官
    被      告  乙○○
右列被告因傷害等案件，經檢察官提起公訴（八十八年度偵字第二一０二八號），本
院判決如左：
    主  文
乙○○損壞他人之電話機、鐵捲門，足以生損害於他人，處拘役肆拾日，如易科罰金
，以參佰元折算壹日。又傷害人之身體，處拘役伍拾日，如易科罰金，以參佰元折算
壹日。應執行拘役捌拾日，如易科罰金，以參佰元折算壹日。
    事  實
一、乙○○為鍾廷芳之妻，甲○○則為鍾廷芳前妻。乙○○與鍾廷芳婚後感情不睦，
    時有爭吵，民國（下同）八十八年七月二十九日上午十一時許，乙○○至台中市
    ○○路五二二巷三號甲○○所承租供康有富實業有限公司（下稱康友富公司）營
    業使用之處所欲找鍾廷芳，經甲○○告以康有富公司負責人已由鍾廷芳變更為其
    本人，並要求乙○○離去，惟乙○○執意不願離去，二人因此發生爭執，乙○○
    竟基於單一之犯意，摔壞由甲○○以其女鍾逸詩名義申請供康有富公司使用之電
    話機一具，並持置放於門口，屬康有富公司所有之電瓶敲擊該公司之鐵捲門，致
    該鐵捲門凹陷損壞；又因甲○○見狀欲持錄音機錄音搜証，乙○○復另行基於普
    通傷害之故意，與甲○○爭執拉扯，並致甲○○跌倒在地，甲○○因此受有兩側
    手臂抓傷、右膝蓋擦傷、右小腿瘀傷之傷害。
二、案經康有富公司及甲○○訴請台灣台中地方法院檢察署檢察官偵查起訴。
    理  由
一、訊據被告乙○○坦承於右揭時地摔毀電話機一具及以電瓶敲擊鐵捲門致鐵捲門凹
    陷損壞，及與甲○○爭執拉扯中，致甲○○跌倒受傷之事實不諱，核與告訴人甲
    ○○指訴之情節相符，並經証人鍾廷芳於偵查中到庭証述明確；雖被告辯稱：伊
    以為該康有富公司負責人為其夫鍾廷芳，始毀壞其內之物品云云，然查，告訴人
    甲○○為康有富公司負責人，有台中市政府第00000000─０二號營利事
    業登記證影本一份在卷可稽，且康有富公司所在地係甲○○向張竹茂所承租，供
    康有富公司營業使用，亦有租賃契約書影本一紙附卷可按，而該公司內之電話係
    以甲○○之女鍾逸詩名義申請，供康有富公司使用乙節，亦據告訴人康有富公司
    狀載甚明（起訴書記載為甲○○使用乙節容有誤會），是康有富公司自得就前開
    毀損部分提起告訴。且查，甲○○於被告進入康有富公司後未久，即明白告知被
    告鍾廷芳已非康有富公司之負責人，此業據甲○○指訴綦詳，且該公司之物品，
    均非被告私人使用之物，此為被告所明知，是自難以其上揭所辯卸免刑責。此外
    ，本案復有現場照片共七張在卷可佐；而甲○○因此受有兩側手臂抓傷、右膝蓋
    擦傷、右小腿瘀傷之傷害，亦有澄清醫院甲普澄字第一三一七二號診斷証明書影
    本一份附卷可參，是事証明確，被告右揭犯行，洵堪認定。
二、核被告所為，係犯刑法第三百五十四條之毀損罪及同法第二百七十七條第一項之
    普通傷害罪。其基於單一之犯意，於密接之時地，先後損壞康有富公司使用之電
    話機及鐵捲門，應屬單一行為之接續進行，為接續犯，為單純之一罪，公訴人請
    依連續犯論處，容有誤會，附此敘明。又其犯上開毀損及傷害二罪，犯意各別，
    行為互殊，應予分論併罰。爰審酌被告犯罪之動機、目的，犯後坦承部分犯行，
    惟迄今仍未能與告訴人達成和解，賠償告訴人損失，顯無悔意等一切情狀，就其
    所犯分別量處如主文所示之刑，並定其應執行刑，及諭知易科罰金之折算標準。
三、公訴意旨另以被告於前揭時地，並摔毀康有富公司內之椅子三張，認被告此部分
    亦有毀損之罪嫌云云；惟訊據被告堅決否認此部分之犯行，辯稱該三張椅子早於
    伊與鍾廷芳婚後未久，即因與鍾廷芳爭吵而由鍾廷芳摔毀，並非伊所毀損等語，
    經查：告訴人於本院審理時陳稱：伊當日並非親眼見到被告摔椅子，是被告走後
    伊檢查結果發現椅子壞掉等語，雖其稱在該日前，椅子並未壞掉，惟此與証人鍾
    廷芳於偵查中供稱：我太太（即被告）毀損椅子是在鐵門前一、二天等語顯有未
    合；而鍾廷芳與被告因婚後時有爭吵，被告復辯稱該椅子是鍾廷芳自己所摔毀，
    是此部分鍾廷芳所供與其自身具有利害關係，自難以其於偵查中所供認定被告此
    部分罪行，況被告於本院審理時均坦承其損壞電話機、鐵捲門之犯行不諱，顯無
    必要就此部分予以否認之理，是此部分尚難認係被告所為，惟因公訴人認此部分
    與前揭毀損論罪科刑部分具有一罪之關係，爰不在此另為無罪之諭知，併此敘明
    。
四、另查被告前於八十八年七月七日晚上九時許，在台中市○○○○路五二二巷三號
    前，持鐵槌毀損甲○○所有車號ＧＮ─七七五六號自用小貨車之前擋風玻璃、左
    右車窗玻璃之犯行，業經本院於八十八年十二月二十八日以八十八年度簡字第五
    一號簡易判決判處拘役三十日；而本案被告供稱當日係因找鍾廷芳理論未果才毀
    損康有富公司內之物品，並非一開始就有意毀損等語，是本案應係其另行起意為
    之，與上開毀損案件即無裁判上一罪關係，附此敘明。
據上論斷，應依刑事訴訟法第二百九十九條第一項前段，刑法第三百五十四條、第二
百七十七條第一項、第五十一第六款、第四十一條、罰金罰鍰提高標準條例第一條前
段、第二條，判決如主文。
中    華    民    國    八十九    年       二       月        十        日
                                臺灣台中地方法院刑事第二庭
                                        法  官  吳  幸  芬
右正本證明與原本無異。
如不服本判決，應於送達後十日內向本院提出上訴狀 (須附繕本) ，上訴於台灣高等
法院台中分院。
                                        書記官
中    華    民    國    八十九    年       二       月        十一      日
附錄論罪科刑法條
刑法第三百五十四條
毀棄、損壞前二條以外之他人之物，或致令不堪用，足以生損害於公眾或他人者，處
二年以下有期徒刑、拘役或五百元以下罰金。


司法院資訊處製作；財團法人民間司法改革基金會備份。
